pt-BR: Resolução compatível: 1080p; 1440p; 144p; 2160p; 240p; 360p; 4320p; 480p; 4K Ultra HD; 720p; 8K Ultra HD; Full HD; HD; Quad HD; SD; Outro
nl: Compatibele resolutie: 1080p; 1440p; 144p; 2160p; 240p; 360p; 4320p; 480p; 4K Ultra HD; 720p; 8K Ultra HD; Full HD; HD; Quad-HD; SD; Andere
ru: Поддерживаемое разрешение: 1080p; 1440p; 144p; 2160p; 240p; 360p; 4320p; 480p; 4K Ultra HD; 720p; 8K Ultra HD; Full HD; HD; Quad HD; SD; Другое
zh-TW: 相容解析度: 1080p; 1440p; 144p; 2160p; 240p; 360p; 4320p; 480p; 4K ultra HD; 720p; 8K Ultra HD; Full HD; HD; Quad HD; SD; 其他
ja: 対応解像度: 1080p; 1440p; 144p; 2160p; 240p; 360p; 4320p; 480p; 4K Ultra HD; 720p; 8K Ultra HD; フルHD; HD; クアッドHD; SD; その他
sk-SK: Kompatibilné rozlíšenie: 1080p; 1440p; 144p; 2160p; 240p; 360p; 4320p; 480p; 4K ultra HD; 720p; 8K ultra HD; Full HD; HD; Quad HD; SD; Iné
de: Kompatible Auflösung: 1080p; 1440p; 144p; 2160p; 240p; 360p; 4320p; 480p; 4K Ultra HD; 720p; 8K Ultra HD; Full HD; HD; Quad HD; SD; Sonstiges
zh-CN: 适用分辨率: 1080p; 1440p; 144p; 2160p; 240p; 360p; 4320p; 480p; 4K 超高清画质; 720p; 8K 超高清画质; 全高清; 高清; 四倍高清; 标清; 其他
el: Συμβατή ανάλυση: 1080p; 1440 p; 144p; 2160p; 240p; 360p; 4320p; 480p; 4K ultra HD; 720p; 8K ultra HD; Full HD; HD; Quad HD; SD; Άλλο
nb: Kompatibel oppløsning: 1080p; 1440p; 144p; 2160p; 240p; 360p; 4320p; 480p; 4K Ultra HD; 720p; 8K Ultra HD; Full HD; HD; Quad HD; SD; Annet
da: Kompatibel opløsning: 1080p; 1440p; 144p; 2160p; 240p; 360p; 4320p; 480p; 4K Ultra HD; 720p; 8K Ultra HD; Fuld HD; HD; Quad HD; SD; Andet
fr: Résolution compatible: 1080p; 1440p; 144p; 2160p; 240p; 360p; 4320p; 480p; 4K ultra HD; 720p; 8K ultra HD; Full HD; HD; Quad HD; SD; Autre
fi: Yhteensopiva resoluutio: 1080p; 1440p; 144p; 2160p; 240p; 360p; 4320p; 480p; 4K Ultra HD; 720p; 8K Ultra HD; Full HD; HD; Quad HD; SD; Muu
hr-HR: Kompatibilna razlučivost: 1080p; 1440p; 144p; 2160p; 240p; 360p; 4320p; 480p; 4K ultra HD; 720p; 8K ultra HD; Full HD; HD; Quad HD; SD; Ostalo
bg-BG: Съвместима разделителна способност: 1080p; 1440p; 144p; 2160p; 240p; 360p; 4320p; 480p; 4K ultra HD; 720p; 8K ultra HD; Full HD; HD; Quad HD; SD; Други
en: Compatible resolution: 1080p; 1440p; 144p; 2160p; 240p; 360p; 4320p; 480p; 4K ultra HD; 720p; 8K ultra HD; Full HD; HD; Quad HD; SD; Other
ko: 호환 가능한 해상도: 1080p; 1440p; 144p; 2160p; 240p; 360p; 4320p; 480p; 4K Ultra HD; 720p; 8K Ultra HD; 풀 HD; HD; 쿼드HD; SD; 기타
it: Risoluzione compatibile: 1080p; 1440p; 144p; 2160p; 240p; 360p; 4320p; 480p; 4K ultra HD; 720p; 8K ultra HD; Full HD; HD; Quad HD; SD; Altro
hu: Kompatibilis felbontás: 1080p; 1440p; 144p; 2160p; 240p; 360p; 4320p; 480p; 4K Ultra HD; 720p; 8K Ultra HD; Full HD; HD; Quad HD; SD; Egyéb
pl: Zgodna rozdzielczość: 1080p; 1440p; 144p; 2160p; 240p; 360p; 4320p; 480p; 4K Ultra HD; 720p; 8K Ultra HD; Full HD; HD; Quad HD; SD; Inne
es: Resolución compatible: 1080p; 1440p; 144p; 2160p; 240p; 360p; 4320p; 480p; 4K Ultra HD; 720p; 8K Ultra HD; Full HD; HD; Quad HD; SD; Otros
th: ความละเอียดที่รองรับ: 1080p; 1440p; 144p; 2160p; 240p; 360p; 4320p; 480p; 4K Ultra HD; 720p; 8K Ultra HD; Full HD; HD; Quad HD; SD; อื่นๆ
ro-RO: Rezoluție compatibilă: 1080p; 1440p; 144p; 2160p; 240p; 360p; 4320p; 480p; 4K ultra HD; 720p; 8K ultra HD; Full HD; HD; Quad HD; SD; Altele
cs: Kompatibilní rozlišení: 1080p; 1440p; 144p; 2160p; 240p; 360p; 4320p; 480p; 4K Ultra HD; 720p; 8K Ultra HD; Full HD; HD; Quad HD; SD; Jiné
sv: Kompatibel upplösning: 1080p; 1440p; 144p; 2160p; 240p; 360p; 4320p; 480p; 4K Ultra HD; 720p; 8K Ultra HD; Full HD; HD; Quad HD; SD; Övrigt
pt-PT: Resolução compatível: 1080p; 1440p; 144p; 2160p; 240p; 360p; 4320p; 480p; 4K Ultra HD; 720p; 8K Ultra HD; Full HD; HD; Quad HD; SD; Outro
sl-SI: Združljiva ločljivost: 1080p; 1440p; 144p; 2160p; 240p; 360p; 4320p; 480p; 4K ultra HD; 720p; 8K ultra HD; Full HD; HD; Quad HD; SD; Drugo
tr: Uyumlu Çözünürlük: 1080p; 1440p; 144p; 2160p; 240p; 360p; 4320p; 480p; 4K Ultra HD; 720p; 8K Ultra HD; Full HD; HD; Quad HD; SD; Diğer
lt-LT: Suderinama skyra: 1080p; 1440p; 144p; 2160p; 240p; 360p; 4320p; 480p; 4K ultra HD; 720p; 8K ultra HD; Full HD; HD; Quad HD; SD; Kita
vi: Độ phân giải tương thích: 1080p; 1440p; 144p; 2160p; 240p; 360p; 4320p; 480p; 4K Ultra HD; 720p; 8K Ultra HD; Full HD; HD; Quad HD; SD; Khác